臺灣板橋地方法院刑事判決　　　　　　　 96年度訴字第688號
公　訴　人　臺灣板橋地方法院檢察署檢察官
被　　　告　甲○○
　　　　　　　　　　（現於臺灣宜蘭監獄另案執行中）
上列被告因毒品危害防制條例案件，經檢察官提起公訴（95年度
毒偵字第7541號），本院改依簡式審判程序審理，判決如下：
    主  文
甲○○施用第一級毒品，處有期徒刑捌月。扣案毒品海洛因零點
零玖公克沒收銷燬之。扣案包裹上開毒品海洛因之袋子壹只、剷
管壹個均沒收。
    事  實
一、甲○○曾因施用毒品案件，於民國93年8 月18日，經本院以
    93年度毒聲字第1377號裁定送觀察、勒戒，嗣因認有繼續施
    用毒品傾向，於93年11月12日，經本院以93年度毒聲字第18
    60號裁定送強制戒治，起算日期為93年11月12日，指揮書原
    載執行完畢日期為94年11月11日，嗣因認無繼續強制戒治之
    必要，於94年7 月29日停止其處分出監，並於94年9 月7 日
    經臺灣板橋地方法院檢察署檢察官以94年度戒毒偵字第335
    號（起訴書誤載為94年度戒毒偵字第301 號）為不起訴處分
    確定。
二、甲○○明知海洛因業經毒品危害防制條例列為第一級毒品，
    不得非法持有、施用，竟基於施用第一級毒品海洛因之犯意
    ，於前開強制戒治執行完畢釋放後5 年內之95年11月3 日下
    午3 、4 時許（起訴書載為95年11月2 日下午5 時許），在
    其位於臺北縣中和市○○街25巷1 之5 號3 樓住處內，以海
    洛因摻入針筒注射之方式施用第一級毒品海洛因1 次。嗣於
    同日晚間21時許，甲○○因為本院另案通緝，經警在臺北縣
    中和市○○路160 巷口所查獲，並扣得甲○○所有之海洛因
    1 包（淨重0.22公克）及其為供施用海洛因所使用之剷管1
    個（尚未使用過），並其為警查獲後所採集之尿液經送驗發
    現呈有鴉片類（可待因、嗎啡，均人體施用海洛因後之代謝
    反應）之陽性反應，因而查悉上情。
三、案經臺北縣政府警察局新店分局報請臺灣板橋地方法院檢察
    署檢察官偵查起訴。
    理  由
一、前揭事實，業據被告甲○○於本院審理時坦承不諱，而被告
    為警查獲後所採集之尿液送驗後，經以氣相層析質譜儀法確
    認檢驗結果，於鴉片類呈陽性反應（可待因、嗎啡，乃人體
    施用海洛因後之代謝反應），此有臺灣檢驗科技股份有限公
    司96年1 月23日所出具濫用藥物尿液檢驗報告及臺北縣政府
    警察局新店分局偵辦毒品危害防制條例案被移送者姓名及代
    碼對照表各1 紙附卷可稽（見偵查卷第20、39頁），即被告
    為警查獲時所扣得之白色粉末狀物品，經法務部調查局對之
    進行鑑驗後，亦認確係第一級毒品海洛因（淨重0.09公克）
    ，此有法務部調查局96年5 月5 日調科壹字第09623039730
    號鑑定存卷足佐（本院卷第52頁），再者，本件復有被告自
    承為其購入準備供施用毒品海洛因所使用之剷管1 個（然尚
    未使用過）扣案足佐。足認被告上開施用第一級毒品海洛因
    之自白與事實相符。再被告曾因施用毒品案件，於93年8 月
    18日，經本院以93年度毒聲字第1377號裁定送觀察、勒戒，
    嗣因認有繼續施用毒品傾向，於93年11月12日，再經本院以
    93年度毒聲字第1860號裁定送強制戒治，起算日期為93年11
    月12日，指揮書原載執行完畢日期為94年11月11日，惟其後
    因認無繼續強制戒治之必要，於94年7 月29日停止其處分出
    監，並於94年9 月7 日經臺灣板橋地方法院檢察署檢察官以
    94年度戒毒偵字第335 號為不起訴處分確定，此有電腦列印
    本院93年度毒聲字第1377號及第1860號裁定、臺灣板橋地方
    法院檢察署93年度戒毒偵字第335 號不起訴處分書、臺灣高
    等法院被告前案紀錄表各1 件附卷可憑，被告既於強制戒治
    執行完畢釋放後5 年內再犯本件施用毒品罪行，自應依法論
    科。
二、查海洛因係毒品危害防制條例第2 條第2 項所稱之第一級毒
    品，不得持有、施用，被告竟持之施用，核其所為，係犯毒
    品危害防制條例第10條第1 項之施用第一級毒品罪。被告施
    用第一級毒品海洛因前後持有海洛因之行為，為其施用之高
    度行為所吸收，毋庸論罪。爰審酌被告之素行（參卷附上開
    前案紀錄表）、經強制戒治後仍犯相同罪行，顯見其不知悔
    悟，惟念其犯罪係戕害自身，尚未害及他人，所犯情節非重
    ，及犯罪後承認犯行，態度尚可等及其他一切情狀，量處如
    主文所示之刑，以資懲儆。
三、扣案之毒品海洛因（淨重0.09公克）係查獲之第一級毒品，
    不問屬於何人所有，均應依毒品危害防制條例第18條第1 項
    之規定沒收銷燬之；另包裹上開海洛因之袋1 只乃用於防止
    毒品裸露、潮濕，供被告攜帶施用毒品所用之物，又剷管（
    扣押物品清單係稱「海洛因剷管」）1 個係被告購入準備供
    以施打海洛因所使用（惟尚未使用過），此經被告坦承在卷
    （本院卷第59頁），是上開物品均應依刑法第38條第1 項第
    2 款之規定宣告沒收。
四、又被告雖曾於95年2 月間起至同年5 月3 日15時許止，因有
    多次施用毒品海洛因之情節，而經本院於95年11月30日以95
    年度訴字第2021號判決判處有期徒刑一年確定（現正執行中
    ，以下簡稱前案，又被告於前案另因持有第二級毒品經判處
    有期徒刑3 月，並與前揭宣告刑1 年有期徒刑經定執行刑為
    有期徒刑1 年2 月），以上有電腦列印前揭案件判決書在卷
    足佐。然因新刑法於95年7 月1 日施行後已廢止連續犯之規
    定，故本案與前案間即無裁判上一罪之關係；又揆諸被告本
    案施用毒品之情節與前案發生之最後時間相隔已達半年之久
    ，難謂彼此間有何時間密接之關係，且其間又無證據證明被
    告曾持續不斷反覆實施同一犯行，故在刑法評價上，依社會
    健全觀念，應認被告本件施用毒品行為當屬另行起意所致，
    即與前案間並無所謂接續或集合犯之一罪關係無疑（最高法
    院96年度台上字第2560號判決意旨參照）。因此被告辯稱：
    本案與前案間，應屬接續犯或包括一罪構成單一犯罪云云，
    容有誤會，附此說明。
五、末查本件被告所犯施用第一級毒品案件，並非死刑、無期徒
    刑、最輕本刑為3 年以上有期徒刑之罪或高等法院管轄第一
    審案件，而其於準備程序進行中，被告先就被訴事實為有罪
    之陳述，經法官告知簡式審判程序之旨，並聽取公訴人及被
    告之意見後，本院認適宜改依簡式審判程序進行，爰依刑事
    訴訟法第273 條之1 第1 項、第284 條之1 規定，由本院合
    議庭以裁定由受命法官獨任進行簡式審判程序，併此敘明。
據上論斷，應依刑事訴訟法第273 條之1 第1 項、第299 條第1
項前段，毒品危害防制條例第10條第1 項、第18條第1 項前段，
刑法第11條前段、第38條第1 項第2 款，判決如主文。
本案經檢察官朱學瑛到庭執行職務。
中　　華　　民　　國　　96　　年　　6 　　月　　 6　　日
　　　　　　　　　刑事第三庭法  官  蕭胤瑮
上列正本證明與原本無異。
如不服本判決，應於判決送達後十日內向本院提出上訴狀（應附
繕本），上訴於臺灣高等法院。
                            書記官  黃炎煌
中　　華　　民　　國　　96　　年　　6 　　月　　6 　　日
附錄：本案論罪科刑法條全文
毒品危害防制條例第10條
施用第一級毒品者，處 6 月以上 5 年以下有期徒刑。
施用第二級毒品者，處 3 年以下有期徒刑。
